臺灣苗栗地方法院刑事判決　　　　　　　　　　　　　八十九年度訴字第三三三號
　　公　訴　人　臺灣苗栗地方法院檢察署檢察官
　　被　　　告　乙○○
　　選任辯護人　陳淑芬
右列被告因違反著作權法等案件，經檢察官提起公訴（八十九年度偵字第二○六二號
）及移送併辦（八十九年度偵字第四三八、四八八、二○一○、二五二三、二六一五
、二六一六、二六一七號），本院判決如左：
    主  文
乙○○以明知為侵害著作權之物而意圖營利而交付之方法侵害他人著作權為常業，累
犯，處有期徒刑壹年貳月。扣案之仿冒光碟片壹仟參佰捌拾肆片、盜版遊戲光碟目錄
參本，均沒收。
    事  實
一、乙○○曾因妨害風化案件，經本院於民國（下同）八十八年十月三十日，以八十
    八年度苗簡字第五八三號，判處有期徒刑三月，如易科罰金以三百元折算一日確
    定，於八十九年三月三十日執行完畢，猶不知悔改，復在苗栗縣竹南鎮○○路四
    號其所經營之「家福遊樂器」，自八十九年一月間起，基於常業之犯意，明知姓
    名、年籍不詳之成年男子前往其店內銷售供ＰＬＡＹ  ＳＴＡＴＩＯＮ電視遊樂
    器主機使用之光碟式遊戲軟體，為甲○○○娛樂股份有限公司（下稱新力公司）
    享有著作權及未經同意擅自重製之仿冒品，竟意圖營利，以每片新台幣（下同）
    三十元至三十五元不等之價格購入，再陳列於店內並以每片五十元之價格販賣予
    不特定之人，並以之為業，恃此維生，嗣於八十九年五月二十五日下午三時十分
    許為警在上址當場查獲，並扣得供ＰＬＡＹ  ＳＴＡＴＩＯＮ主機使用之光碟片
    一千三百八十四片及目錄三本。
二、案經新力公司訴由內政部警政署保安警察第二總隊第三大隊第三中隊報請臺灣苗
    栗地方法院檢察署檢察官偵查起訴。
    理  由
一、訊据被告固坦承於右揭時、地販售仿冒之光碟片以牟利等情，惟矢口否認有公訴
    人所指稱之犯行，其選任辯護人並具狀辯稱：
   甲、本案經承辦檢察官詳為調查，認為扣案光碟片表面包裝紙上均已將新力公司
       之商標除去，必須透過主機執行始得以在電視營幕上出現系爭商標圖樣，並
       非使用相同或近似於他人註冊商標之圖樣，難認有何侵害新力公司商標權情
       事。故本次僅針對被告遭起訴違反著作權法之部分答辯，倘鈞長認被告仍
       有構成商標侵權罪責，則懇請  鈞長惠予明示，俾進一步提供詳盡答辯理由
       以供審酌。
   乙、系爭遊戲軟體未依當時著作權法發行，並不受我國著作權法保護：
       查閱本案全卷，新力公司對於其主張著作權遭侵害之十片光碟片，並未提出
       任何證明其業已依法發行，進而取得我國著作權法保護之文件，無法釐清事
       實逐一答辯，僅先將我國著作權法相關規定析述如后：
   （一）經查，告訴人新力公司之國籍為日本，該國並未與我國有著作權互惠條約
    或協定條約。因此，告訴人所有之電腦程式著作，若欲取得我國著作權法保護，
    則僅有依其當時之著作權法規定，依法發行而取得著作權，否則即不受我國著作
    權法保護，惟就我國著作權法歷次修法內容以觀，對於外國人著作發行之規定內
    容並不盡相同，茲整理分述如次：
    １．七十四年修正之著作權法對於發行之規定：
    依七十四年修正之著作權法第十七條第一項第一款之規定，與我國無著作權互惠
    條約或協定之外國人著作，必須於中華民國境內首次發行，才能依法受我國著作
    權法保障，惟對於發行之定義並未予以規範。
    ２．八十一年修正之著作權法對於發行之規定：
    依八十一年修正之著作權法第四條一款之規定，與我國無著作權互惠條約或協定
    之外國人著作，必須於中華民國管轄區域內首次發行，或於中華民國管轄區域外
    首次發行後三十日內在中華民國管轄區域內發行。另對於發行之定義，則規範於
    同法第三條第一項第十三款：指權利人重製並散布能滿足公眾合理需要之重製物
    。
    ３．八十七年修正之著作權法對於發行之規定：
    依八十七年修正之著作權法第四條一款之規定，與八十一年修正之內容並無不同
    。惟對於發行之定義，則規範於同法第三條第一項第十二款：指權利人散布能滿
    足公眾合理需要之重製物。
    綜上所述，前開告訴人等欲主張渠等所有之電腦程式著作，已依法享有著作權，
    則必須依以下期間而證明其確實已依法發行：
    １．七十四年修法後至八十一年修法間所完成之著作：
    電腦程式著作有在我國首次發行之事實，至於其發行條件，可參考八十一年修法
    之規定，即告訴人必須在我國重製系爭電腦程式著作，並散布能滿足公眾合理需
    要之重製物。
    ２．八十一年修法後至八十七年修法間所完成之著作：
    電腦程式著作有在我國首次發行，或三十天內發行之事實，至於其發行條件，則
    必須告訴人在我國重製系爭電腦程式著作，並散布能滿足公眾合理需要之重製物
    。
    ３．八十七年修法後所完成之著作：
    電腦程式著作有在我國首次發行，或三十天內發行之事實，至於其發行條件，則
    必須告訴人在我國散布能滿足公眾合理需要之重製物。
    惟查，前開告訴人所有之系爭電腦程式著作，不但大部分未在我國發行，尤有甚
    者，其散布重製物之數量些微（詳后述），根本無法達到一般人在坊間一般出售
    或出租同類著作之營業處所可買得或租得之程度（參台灣台北地方法院八十四年
    度易字第一三○二號刑事判決、台灣高等法院八十四年度上易字第一八九七號刑
    事判決已有著例，係法院實務之一致見解）。
   （二）扣案光碟中「惡靈古堡２」遊戲軟體在台灣之散佈程度，遠不及日本：
    查，系爭電腦程式著作在我國散布之程度，雖然有待告訴人提供詳細銷售資料以
    供憑算，但就以與我國採相同外國人著作保護原則（互惠主義，參日本著作權法
    第三條）之日本國為例，假設系爭電腦程式著作在日本散布已達滿足公眾合理需
    求程度，則系爭著作在我國必須發行之數量可以透過以下計算方式取得：
    日本國可配合系爭著作光碟片使用之電視遊樂器（Playstation主機）數量約為
    一千零五萬台，而系爭著作在日本國發行數量至少有二百一十三萬三千八百四十
    六片，故系爭著作在日本國消費者之散布程度約為千分之二百一十二點三；而與
    前開遊戲主機相同之機型，在我國之數量約有一百三十萬台，因此若系爭著作在
    我國之散布欲達到與日本相同之程度，則應發行二十七萬五千九百九十片以上才
    能算是達到滿足公眾合理需求程度。
    承上所述，姑且不論系爭著作是否有符合在我國首次發行，或是於我國領域外首
    次發行後三十日內在我國發行之法定要件，但被告確知系爭著作在我國發行之數
    量遠不足二十七萬五千九百九十片。準此，告訴人所持之系爭著作並不受我國著
    作權法保護，顯不應論被告有侵害他人著作權之罪責，甚為明確。
  丙、被告之行為與侵害著作權常業犯顯有未合：
    本件檢察官忽略告訴人所主張侵害著作權之光碟片僅僅十片之事實，誤認扣案光
    碟悉屬侵權，而認被告遭查獲光碟片高達一千三百八十四片，數量龐大，顯見其
    確有以之為業，賴以維生之常業犯行。
    惟按，所謂常業犯係指以犯罪為職業並持以維生而言，最高法院對於侵害著作權
    之常業犯，更有著例於前，認為侵害著作權之常業犯，雖不必以侵害著作權為唯
    一之謀生方法，仍應有以侵害著作權恃為主要之營生，亦即以犯罪不法所得為主
    要生活依據之一，始克相當（最高法院八十四年度台上字第五○六三號判決參照
    ）。而被告所經營「家福遊樂器專賣店」，係以販售各類電視遊樂器主機、卡帶
    、模型玩具、周邊設備及光碟片為業，系爭光碟片之販賣僅為其營業項目之一小
    部分，大部分商品並無任何違法問題；再者，被告所販賣遊戲軟體光碟片、卡匣
    ，僅極少數涉及違反著作權法之爭議，真正所得之利潤將十分有限，顯見被告實
    無賴此為主要營生之可能，為此，請為被告有利之判決云云。
二、經查，被告鍾政勳右揭犯罪事實，業據告訴代理人陳嘉龍律師、洪宗賢律師分別
    指訴綦詳，復有鑑定報告書一紙、商標註冊證二紙及供ＰＬＡＹ  ＳＴＡＴＩＯ
    Ｎ主機使用之光碟片一千三百八十四片及目錄三本扣案可稽，再參諸被告前於八
    十七年九月間起，即因在上址販賣非法重製之影音光碟片及遊樂光碟，經台灣苗
    栗地方法院檢察署檢察官於八十八年十二月二十八日，以八十八年度偵字第四一
    三八號、第五六五三號、第五八一八號提起公訴，並經本院於八十九年四月十九
    日，以八十九年度訴字第六五號判處有期徒刑六月確定，詎復自八十九年一月間
    起，再於上址販售該盜版光碟牟利且遭查獲之光碟片共達一千三百八十四片、目
    錄三本，數量龐大，顯見其確有以之為業，賴以維生之情事。
三、告訴人等在台首次發行之遊戲光碟，確已滿足市場需求而符合發行之要件。
（一）、著作權法上所謂「發行」，本指「權利人散布能滿足公眾合理需要之重製物
  」（參見同法第三條第一項第十二款），而所謂『散布能滿足公眾合理需要之重製
  物』一語，乃屬抽象之概念，著作權人如何始能稱其著作物，已滿足該地公眾合理
  之需要，「須依著作種類及散布性質而定」，亦即須因當地之客觀環境，及著作權
  人主觀上行使其權利之方法而有不同，故所謂合理需要之標準，尚難僅以著作權人
  舖貨或銷售數量多少，作為是否能滿足公眾需要之標準。易言之，某一著作物於發
  行時，權利人必經事前評估著作重製物之市場規模大小（如該著作物被消費者接受
  之程度），並參酌其所擬定之行銷策略（如是否要以低價促銷，或以量少質精但獲
  利不因此降低之策略）、該市場之生態是否健全（如市場中仿冒品出現之速度，及
  存在之多少，與行銷管道之是否自由等）及該產品之生命周期長短等等，而於「發
  行」之初備妥適量的著作重製物。再依據實際銷售狀況，如一著作物能廣受社會大
  眾之歡迎，依正常之市場機能，其需要增加，則著作權人自可增加其供應量及銷售
  點，反之，如該著作物之被接受度低，或因該地區於極短之時間，即出現價格與合
  法著作物相差甚大之仿冒品之情形下，權利人不可能無謂地增加著作重製物之供應
  量。從而，若要求著作權人要合於「發行」之條件，而受著作權之保護，必須於進
  入該市場前，即不問其需求，一律要準備與該地域之人口相當，或可能使用該著作
  物之人數一定比例之著作物，方合「發行」之條件，此一作法不論在現行市場機制
  上，或就著作權應予合理保護之法律價值上言，均顯不合理。
（二）、因此，判斷權利人所散布之著作重製物能否滿足公眾合理需要時，應以著作
  權利人主觀上，是否有「向公眾散布著作」之意思，客觀上是否能提供符合市場需
  求數量隻著作重製物為其標準。此有台灣高等法院台中分院八十九年度上訴字第七
  五○號刑事判決及台灣高等法院台中分院八十七年度上訴字第二七一四號刑事判決
  ），足資參照。另，該判決中所引行政法院八十三年度判字第一三七四號判決，亦
  認「著作權法第四條第一項前段所謂『外國人之著作於中華民國區域內首次發行』
 得享有著作權之規定，重在發行之事實，故如合於首次發行，使不特定之多數人得
  共見共聞，知有新著作物之發表即克當之，初不問發行日或公開日是否有交易之成
  立」，亦同此見解。
 （三）、告訴人日商．甲○○○娛樂股份有限公司等公司於遊戲光碟正式上市前，
  皆在電玩雜誌上及電玩相關網站上大力宣傳，告知消費者該遊戲光碟之正式上市日
  期，更同時經由代理商英特全公司，供應台灣地區零售商所需之遊戲光碟，從而
  該遊戲程式著作，確達滿足公眾合理需求之程度，而符合「發行」之要件。
四、復查：
    (一)於前揭時地經查獲之仿冒光碟片，經警方會同被告及告訴代理人勘驗會算結果
      ，仿冒光碟片為一千三百八十四片，且仿品光碟片所內含之遊戲軟體，為新力
      公司享有著作財產權之電腦程式著作，有扣押物品清單及告訴代理人出具之鑑
      定報告書、商標註冊証、查扣仿冒光碟片、勘驗照片多幀可證。
    (二)英文「PS設計圖」、「PlayStation」商標圖樣屬新力公司向智慧財產局申請
      註冊，取得各指定使用於電腦、錄有電腦程式之卡帶、磁碟、光碟、卡匣（「
      PS設計圖」）、及電腦、錄有電腦程式之磁碟、磁卡、磁帶及光碟（「
      PlayStation」）之商標專用權，現仍於商標專用期間內（其商標圖樣、註冊
      指定之商品類別、專用期間，亦有經濟部智慧財產局商標註冊證影本在卷可證
      。又商標之使用，係指為行銷之目的，將商標使用於商品或其包裝、容器、標
      帖、說明書、價目表或其他類似物件上，而持有、陳列或散布，為商標法第六
      條第一項所明定。而透過電磁作用，如以遊樂器、光碟機、電腦主機之操作為
      媒介，始於電視或電腦螢幕出現商標圖樣，其標示型態足使一般商品購買人認
      識其表彰商品之來源者，解釋上應屬商標法第六條第一項所稱之其他類似物件
      之範疇，亦經主管機關智慧財產局八十七年四月十八日臺商九八０字第二０五
      九０二號函釋示明確。則將上開告訴人商標圖樣使用於屬同一商品之光碟片所
      含之軟體，可透過主機之操作顯示商標圖樣於電視或電腦螢幕上者，亦屬商標
      圖樣之使用，即應受新力公司商標專用權之拘束。
    (三)扣案之仿冒光碟片經本院會同被告、告訴代理人，取樣勘驗結果如左，有本院
      八十九年十二月八日及九十年一月二日勘驗筆錄附卷足稽，並有告訴人代理人
      及被告與選任辯護人就該次勘驗過程所顯示之各階段表示意見，
      (1)使用被告及辯護人提供之適用於新力公司光碟片之日規原裝主機（下稱：
        日規原裝新力主機）測試，在未裝入光碟片而空機播放時，電視螢幕先會出
        現「SONY」及圖之畫面（下簡稱：「第一畫面」），接下來為日文主目錄畫
        面，其後再無任何其他畫面出現。
        俟放入新力公司正版日規光碟片，除會出現「第一畫面」外，接著會出現
          ：上方為「PS設計圖」圖樣、中央為「PlayStation TM」圖樣、下方為「
          Licensed by Sony Computer Entertainment Inc.」授權文字、最下方為
          「SCEI TM」之畫面（下簡稱：「第二畫面」）。
      (2)以被告提供之日規原裝新力主機播放扣案之仿冒日規光碟片（「幽靈古堡二
        」），主機無法判讀，沒辦法出現「ＰＳ」商標畫面。
      (3)以告訴人代理人提供之適用於新力公司光碟片之日規改裝主機（下稱：日
        規改裝新力主機）測試，在未裝入光碟片時，主機本身僅會出現「SONY」及
        圖之「第一畫面」。
        俟放入新力公司正版光碟片（勁暴熱舞），除會出現「第一畫面」外，接
        著會出現幾乎全同於上述「第二畫面」之畫面，即：上方為「PS設計圖」圖
        樣、中央「PlayStation TM」圖樣、下方為「Licensed by Sony Computer
        Entertainment Inc.」授權文字、最下方為「SCEI TM」之畫面
      (4)以告訴代理人提供之適用於新力公司光碟片之日規改裝主機測試，放入新力
        公司正版美規光碟片（告訴代理人稱此主機經改裝，得播放日規及美規光碟
        片），先會出現「第一畫面」，接著出現類似於上述「第二畫面」之畫面，
        即：上方為「PS設計圖」圖樣、中央為「PlayStation TM」圖樣、下方為「
        Licensed by Sony Computer Entertainment America」授權文字、最下方
        為「SCEI TM」之畫面（與「第二畫面」不同者在於：中央之授權文字）。
      (5)以被告提供之適用於新力公司光碟片之美規主機，俟放入扣案之仿冒新力公
        司日規光碟片，除會出現第一畫面外，接著出現幾乎全同於上述「第二畫面
        」之畫面，即：上方為「PS設計圖」圖樣、中央為「PlayStation R」圖樣
        ，下方為「Licensed by Sony Computer Entertainment Inc.」授權文字、
        最下方為「SCEI TM」之畫面（與「第二畫面」不同者僅在於：前者之「
        PlayStation」為字母TM，此處則為「PlayStation R」圖樣）。
    (四)關於新力公司原裝主機不能執行仿冒光碟片之問題，有台灣板橋地方法院八十
      六年度訴字第二六七三號案件審理中，證人即新力公司軟體工程師島川惠三結
      稱：因公司會在主機內設計程式去辨別正品或仿冒品等語屬實，有該院八十八
      年度易字第二七一九號判決書影本理由欄第一段第(四)點載明可供參照。
    (五)惟被告及辯護人執前開勘驗結果，認為畫面上所呈現之「PS設計圖」、「
      PlayStation 」圖樣，及「Licensed by Sony Computer Entertainment Inc.
      」授權文字之「第二畫面」，係源自於主機而非仿冒光碟片上云云。然查，將
      上開正版（美規及日規光碟）及本案扣案之仿冒遊戲光碟片置入新力主機內所
      出現之『PS設計圖』、『PlayStation』商標圖樣，及『Licensed by Sony
      Computer Entertainment Inc.』或『Licensed by Sony Computer
      Entertainment America』授權文字之上開第二畫面，以及下方出現『SECI TM
      』或『SCEA TM』之地域碼（有上開勘驗筆錄及告訴代理人所提照片可證），
      其中『PS設計圖』商標圖樣及『Licensed by Sony Computer Entertainment
      Inc.（或AMERICA）』授權文字，係存在於遊戲光碟內，而『PlayStation』字
樣及『SECI TM』地域碼則係儲存於主機之硬體；前述地域碼係為區隔市場而
      設（如日本地域碼是SCEI，美國地域碼為SCEA），某一地域碼之遊戲光碟放入
      不同地域碼之主機內即無法執行，但加裝轉換ＩＣ之改裝主機可跳過辨識程序
      ，結果不論何種地域碼之遊戲光碟均可在改裝主機上執行，是故，以美規遊戲
      光碟置入改裝之遊戲主機中執行，授權文字為「Licensed by Sony Computer
      Entertainment AMERICA』，以日規遊戲光碟放入改裝主機則出現「Licensed
      by Sony Computer Entertainment Inc」，二者之不同，更可證明上開授權文
      自係存在於遊戲光碟而非主機。甚且，若將非新力公司生產之遊戲光碟如西雅
      公司者，置入新力公司PlayStation主機內執行，於電視上出現之第二畫面，
      除中間有『PlayStation』字樣，下方會出現『SECI TM』地域碼外，並無『
      PS設計圖』商標圖樣及『Licensed by Sony Computer Entertainment Inc.』
      授權文字，若勘驗時所指第二畫面皆係來自於主機，則此一商標圖樣及授權文
      字應亦會出現，惟並非如此，顯見『PS設計圖』商標圖樣及『Licensed by
      Sony Computer Entertainment Inc.』授權文字，並非存於主機，而係儲存於
      光碟內等情，為告訴人代理人於本案審理時陳明並具狀提出相關之解說照片多
      幀為證，對照本院就本案勘驗相關主機未置光碟片、置不相符光碟片及置放相
      符光碟片所呈現之上揭差異，核與告訴人代理人所提出之解說相符。況本院前
      開勘驗結果顯示：以日規改裝新力主機分別測試新力公司正版日規光碟片、新
      力公司正版美規光碟片，在「第二畫面」方面，各會出現授權文字之相異，若
      上述第二畫面完全出自於主機，所呈現之畫面應會彼此相同，又為何在放入不
      同版本之光碟片後會產生如此之差異！益證前開本院勘驗結果呈現之「第二畫
      面」所示之「PS設計圖」商標圖樣、「Licensed by Sony Computer
      Entertainment Inc.」授權文字，確存在於扣案仿冒光碟片內含之軟體，而非
      主機。被告辯稱此「第二畫面」係源自主機云云，尚不足採。
    (七)又查，被告自八十九年一月間起，迄同年五月間為警查獲前，幾乎長達半年時
      間販售扣案仿品光碟，且為警查獲之未售出光碟片中違反著作權法之盜版片更
      達一千餘片，有扣押物品清單可資證明，又以專門之店面擺設販賣，明顯有營
      利之意圖，並以之維生。
  綜上論述，本件事證明確，被告所辯尚不足取，其行使偽造私文書罪、違反商
    標法、著作權法之犯行，均堪認定。
五、(一)所謂文書，乃外型為有體物，文書表意人之思想或意思以視覺感官可見之方法
    記載於該有體物上者，均可謂為文書，如錄影帶、光碟片之有體物，雖須藉助錄
    影機、電腦主機始能將其中之思想、意思表示出來，但其足以將表意人之思想或
    意思以視覺感官見其內容，是司法實務向來承認類如錄影帶、光碟片之物，應屬
    刑法之「文書」（參照最高法院七十六年度臺上字第二四六號判決對於盜版錄影
    帶案例之解釋）。雖然八十六年十月八日修正、同年月十日生效之刑法第二百二
    十條增訂第二項、第三項規定：「錄音、錄影或電磁紀錄，藉機器或電腦之處理
    所顯示之聲音、影像或符號，足以為表示其用意之證明者，亦同（即以文書論）
    」，「稱電磁紀錄，指以電子、磁性或其他無法以人之知覺直接認識之方式所製
    成之紀錄，而供電腦處理之用者」；將錄音、錄影、或電磁紀錄（含光碟內之軟
    體），歸類於準文書。惟此係就既存之司法實務將錄音帶、光碟片等物認定為刑
    法所規定之文書之見解，以立法解釋之方式，加以成文化，並定於刑法第二百二
  十條準文書條文內。本案扣案之仿冒新力公司光碟片內中之電磁紀錄，既可藉由
    主機及電視分別表現出偽註之「Licensed by Sony Computer Entertainment
    Inc.」授權文字，為足以對外表示該等光碟片產品係新力公司生產或授權生產之
    一定用意證明，即應屬刑法規定之準文書（依新法之立法解釋）。
    (二)販賣交付類如本案之仿冒新力公司產製之光碟片，雖然存於光碟片內含軟體中
    之「PS設計圖」商標圖樣及「Licensed by Sony Computer Entertainment Inc.
    」授權文字，皆須經主機及電視之執行，始能顯現，惟行為人於販賣時既對於其
    所販賣並因而交付之物係屬仿冒之新力公司光碟片之事實有所主張，自有行使該
    等光碟片內含之上開授權文字之主觀犯意及行為，應構成刑法第二百十六條、第
    二百二十條、第二百十條之行使偽造（準）私文書罪（同參照最高法院七十六年
    度臺上字第二四六號判決對於出售、出租盜版錄影帶案例之見解）。
    (三)核被告意圖營利及欺騙他人，向他人販入如扣案之內有偽註之上揭授權文字，
    使用相同於「SEGA」、「PS設計圖」註冊商標圖樣於同一商品之光碟軟體之仿冒
    光碟片，又部分扣案仿冒光碟片所內含之遊戲軟體，為仿冒之新力公司、思奎爾
    公司及卡波光公司、可樂美公司享有著作財產權之電腦程式著作，進而販賣交付
    予不特定客戶，以之維生，並據以行使該等仿冒光碟片內附軟體所含之上揭準文
    書，足生損害於新力公司之行為，係犯刑法第二百十六條、第二百二十條、第二
    百十條之行使偽造（準）私文書罪，商標法第六十三條之明知為仿冒商標商品而
    販賣罪，及著作權法第九十四條、第九十三條第三款、第八十七條第二款之以明
    知為侵害著作權之物而意圖營利而交付為常業之罪。
    (四)被告先後多次行使偽造私文書、販賣（含販入行為）仿冒商標商品犯行，時間
    緊接、手法雷同，各觸犯犯罪構成要件相同之罪名，顯均係基於概括犯意反覆為
    之，屬連續犯，皆依連續犯規定各論以一罪。
    (五)被告每一販賣交付仿冒光碟片之行為，均同時觸犯上開行使偽造（準）私文書
    罪、明知為仿冒商標商品而販賣罪，及以明知為侵害著作權之物而意圖營利而交
    付為常業罪，是被告所犯上開三罪，應屬一行為觸犯數罪名之想像競合犯，應從
    一重之以明知為侵害著作權之物而意圖營利而交付為常業罪處斷。
    (六)公訴人起訴事實雖未論及上揭事實欄所指被告行使偽造私文書罪、違反商標法
    ，惟此部分既與原起訴之明知為侵害新力公司著作權之物而意圖營利而交付部分
    ，有想像競合犯之裁判上一罪關係，為起訴效力所及，本院自應一併審判。
    (七)爰審酌被告本案販賣仿冒光碟片等物之數量，其係經營電視遊樂器專賣店之人
     ，而非製造者，事後雖態度尚稱良好，及曾因妨害風化案件，經本院於八十八
     年十月三十日，以八十八年度苗簡字第五八三號，判處有期徒刑三月，如易科
     罰金以三百元折算一日確定，於八十九年三月三十日執行完畢，有台灣高等法
     院檢察署刑案紀錄簡覆表附卷可查，其於五年內再犯本件有期徒刑以上之罪，
     為累犯並依法遞加重其刑，及一再辯解等一切情狀，量處如主文第一項所示之
     刑。
六、扣案之仿冒新力公司光碟片一千三百八十四片，係被告犯商標法第六十三條之罪
    所販賣（販入）之商品，依同法第六十四條之規定，宣告沒收。扣案之盜版遊戲
    光碟目錄三本，屬被告所有，且供其前揭犯行之用，為其自承在卷，依刑法第三
    十八條第一項第二款之規定，宣告沒收。
據上論斷，應依刑事訴訟法第二百九十九條第一項前段，商標法第六十三條、第六十
四條，著作權法第九十四條、第九十三條第三款、第八十七條第二款，刑法第十一條
前段、第五十六條、第二百十六條、第二百二十條、第二百十條、第五十五條、第四
十七條、第三十八條第一項第二款，判決如主文。
本案經檢察官蔡宗熙到庭執行職務
中    華    民    國    九十一      年      七    月      二       日
                                    台灣苗栗地方法院刑事第一庭
                                          法  官   林  誌  誠
右正本證明與原本無異。
如不服本判決，應於判決送達後十日內向本院提出上訴狀( 應附繕本 )。
                                          書記官   李  達  成
中    華    民    國    九十一      年      七    月      二       日
附錄本案論罪科刑法條全文：
刑法第二百十六條：
  行使第二百十條至第二百十五條之文書者，依偽造、變造文書或登載不實事項或使
  登載不實事項之規定處斷。
刑法第二百二十條：
  在紙上或物品上之文字、符號、圖畫、照像，依習慣或特約，足以為表示其用意之
  證明者，關於本章及本章以外各罪，以文書論。
  錄音、錄影或電磁紀錄，藉機器或電腦之處理所顯示之聲音、影像或符號，足以為
  表示其用意之證明者，亦同。
  稱電磁紀錄，指以電子、磁性或其他無法以人之知覺直接認識之方式所製成之紀錄
  ，而供電腦處理之用者。
刑法第二百十條：
  偽造、變造私文書，足以生損害於公眾或他人者，處五年以下有期徒刑。
商標法第六十三條：
  明知為前條商品而販賣、意圖販賣而陳列、輸出或輸入者，處一年以下有期徒刑、
  拘役或科或併科新臺幣五萬元以下罰金。
著作權法第九十四條
  以犯第九十一條、第九十二條或第九十三條之罪為常業者，處一年以上七年以下有
  期徒刑，得併科新台幣四十五萬元以下罰金。
